ACORDAO-COMPLETO-2377948

ACÓRDÃO DE RELAÇÃO

ACÓRDÃO DE RELAÇÃO 2418/2019 ATA 39/2019 - PLENÁRIO

Acórdão 2418/2019-TCU-Plenário
	VISTOS e relacionados estes autos de representação autuada a partir de requerimento formulado pelo atual prefeito de Galinhos/RN para “imediata instalação de tomada de contas especial em desfavor do ex-gestor”, em razão da ausência de prestação de contas do Convênio 807120/2005 (Siafi 531966) , que resultou na inadimplência do município (peça 1) ;
	Considerando que foram repassados R$ 10.721,70, em 25/1/2006, para execução do referido ajuste, firmado com o Fundo Nacional de Desenvolvimento da Educação (FNDE) , com vigência de 8/12/2005 a 26/1/2007, para “conceder apoio financeiro para o desenvolvimento de ações que promovam o aperfeiçoamento da qualidade do ensino e melhor atendimento aos alunos da educação Básica, em inovações educacionais”;
Considerando, de um lado, que a matéria se insere na competência do Tribunal, refere-se a responsável sujeito a sua jurisdição, está redigida em linguagem clara e objetiva, contém nome legível, qualificação e endereço do representante, bem como encontra-se acompanhada de indícios concernentes à irregularidade ou ilegalidade apontada;
Considerando, de outro lado, que o objeto do presente feito diz respeito à atribuição do FNDE, ente repassador dos recursos federais, a quem primariamente compete, sob pena de responsabilidade solidária, a imediata adoção de providências com vistas à instauração da tomada de contas especial para apuração dos fatos, identificação dos responsáveis e quantificação do dano; 
	Considerando que antes da conclusão das análises pelo órgão repassador não é possível confirmar a procedência das irregularidades relatadas, não havendo também razões para que a representação seja considerada prejudicada; e
	Considerando a instrução elaborada no âmbito da unidade técnica com proposta de arquivar os presentes autos (peças 6-7) ,
	Os Ministros do Tribunal de Contas da União, reunidos em Sessão de Plenário, quanto ao processo a seguir relacionado, com fundamento no art. 143, inciso V, alínea “a”, do Regimento Interno, ACORDAM, por unanimidade, em:
a) conhecer da presente representação, satisfeitos os requisitos de admissibilidade previstos nos arts. 235 e 237, inciso III, do Regimento Interno deste Tribunal, c/c o art. 103, § 1º, da Resolução - TCU 259/2014; 
b) orientar o município de Galinhos/RN de que, na forma dos arts. 3º, 4º e 15 da Instrução Normativa - TCU 71/2012, alterada pela Instrução Normativa – TCU 76/2016, a instauração de processo de tomada de contas especial, a inscrição e a baixa de responsável no cadastro de devedores da União e a suspensão da inadimplência nestes mesmos cadastros cabem, primariamente, à autoridade competente do órgão repassador dos recursos, que, no caso, é o Fundo Nacional de Desenvolvimento da Educação (FNDE) ; 
c) encaminhar cópia do presente processo ao Fundo Nacional de Desenvolvimento da Educação – FNDE, para conhecimento e adoção das providências de sua alçada; 
d) dar ciência deste acórdão, bem como da instrução à peça 6, ao Representante; 
e) arquivar o presente processo, com fundamento no art. 169, inciso V, do Regimento Interno do Tribunal.
1. Processo TC-Processo 022.611/2019-3 (REPRESENTAÇÃO) 
	1.1. Representante: Francinaldo Silva da Cruz (CPF XXX.995.564-XX) 
	1.2. Órgão/Entidade: Município de Galinhos/RN
	1.3. Relator: Ministro-Substituto Augusto Sherman Cavalcanti
	1.4. Representante do Ministério Público: não atuou
	1.5. Unidade Técnica: Secretaria de Controle Externo da Educação (SecexEducação) 
	1.6. Representação legal: não há

Município de Galinhos/RN

AUGUSTO SHERMAN

não há

Não atuou

REPRESENTAÇÃO (REPR)